臺灣臺中地方法院刑事判決　　　　　　　　　　　　　九十三年度易字第二九號
　　公　訴　人　台灣台中地方法院檢察署檢察官
　　被　　　告　乙○○
右列被告因恐嚇案件，經檢察官聲請簡易判決處刑（九十二年度偵字第六五七四號）
，本院臺中簡易庭認本件不宜逕以簡易判決處刑（九十三年中簡字第二○八號），簽
移本院刑事庭依通常程序審理，本院判決如左：
    主  文
乙○○共同連續以加害財產之事恐嚇他人，致生危害於安全，處有期徒刑肆月，如易
科罰金，以參佰元折算壹日。
    事  實
一、緣丙○○於民國八十九年五月至八月間，在乙○○所經營之憶汝視聽歌唱店消費
    多次，積欠消費款共計新台幣（下同）三十二萬元，丙○○乃於九十年四、五月
    間交付其妻房麗莉所簽發受款人記載「憶汝視聽歌唱店」之聯信商業銀行繼光分
    行支票五張（支票號碼為ＣＡ0000000至ＣＡ0000000號，票載發
    票日依序為九十年五月三十一日、同年六月三十一日、同年七月三十一日、同年
    八月三十一日、同年九月十二日），每張面額均為六萬四千元，交予該店之股東
    林東利轉給乙○○，惟上開支票陸續屆期後均未能獲付款，乙○○迭經催討亦均
    不獲丙○○清償。乙○○因不滿丙○○遲不付款，遂將丙○○所交付房麗莉簽發
    之支票影本提供予自稱「太保」之己○○，由己○○以電腦打字製作內容為「通
    告：住所：大里市○○里○○街二六號房麗莉小姐，請出面還錢」之字條，並在
    旁書寫「速聯絡憶汝0000000000太保」等字樣，後附已遭退票之前開
    支票其中ＣＡ0000000及ＣＡ0000000號影本二紙，於九十年九月
    十五日某時，張貼在丙○○所有停放在台中縣大里市○○街二六號住處前之車牌
    號碼ＮＭ─九七七六號自用小客車上，以向丙○○催討。乙○○並與己○○基於
    恐嚇之概括犯意聯絡，由己○○先於九十年十月三十日某時，以不詳之物砸破丙○○所有停放在上開住處前之車右側前後車門之車窗玻璃共二片及將該車前擋風
    玻璃砸裂（未破），藉此以加害財產之事恐嚇丙○○，丙○○嗣後發現時，因而
    心生畏懼，致生危害於其安全。己○○復於九十年十一月八日某時，再以不詳之
    物砸破丙○○所有停放在上開住處前之車後擋風玻璃，藉此以加害財產之事恐嚇
    丙○○，丙○○嗣後發現時，因而心生畏懼，致生危害於其安全（二次毀損部分
    之告訴均已逾告訴期間）。
二、案經丙○○告訴由臺灣臺中地方法院檢察署檢察官偵查聲請簡易判決處刑。
    理  由
一、訊據被告乙○○對告訴人丙○○有積欠其經營之憶汝視聽歌唱店消費款，交付支
    票卻未兌現之事實並不諱言，惟矢口否認有何恐嚇犯行。辯稱：其並未將本件系
    爭支票交給他人，亦不認識太保其人等云云。查本件告訴人丙○○確有於八十九
    年五月至八月間在被告所經營之憶汝視聽歌唱店消費多次，積欠消費款共計三十
    二萬元，丙○○乃於九十年四、五月間交付其妻房麗莉所簽發受款人記載「憶汝
    視聽歌唱店」之聯信商業銀行繼光分行支票五張（支票號碼為ＣＡ000000
    0至ＣＡ0000000號），每張面額均為六萬四千元，予該店之股東林東利
    轉交被告，上開支票屆期均未能兌現之事實，業據被告於本件九十年十二月二十
    四日警訊中自承甚詳（見台灣台中地方法院檢察署九十一年他字第一六七八號卷
    第五頁）。並經證人林東利於偵查中結證屬實。又因告訴人上開支票五紙屆期均
    未獲付款後，由被告於九十年十一月二十日向本院民事簡易庭聲請發支付命令，
    經本院以九十年促字第七三八二九號發支付命令後，因經債務人房麗莉聲明異議
    由本院改中簡字第三五七號受理，判決債務人房麗莉應給付本件被告三十二萬元
    在案。另被告因告訴人上開支票五紙屆期均未獲付款之事實，同於九十年十一月
    二十日，更向台灣台中地方法院檢察署告訴被告丙○○涉犯詐欺罪嫌，並該署以
    九十年發查字第四八六○號九十一年偵字第一一一一號受理在案，此均經本院調
    取上開案卷查核屬實。足見本件九十年九月十五日某時，張貼在丙○○所有停放
    在台中縣大里市○○街二六號住處前之車牌號碼ＮＭ─九七七六號自用小客車上
    之前開字條，並後附前開支票其中ＣＡ0000000及ＣＡ0000000號
    影本二紙，及於九十年十月三十日某時、九十年十一月八日某時，丙○○上開二
    次被砸車情事發生時，被告正持有告訴人上開告訴人持交之五張支票並積極追償
    中。
二、另查本件告訴人所有之前開自用小客車於九十年九月十五日某時，遭人張貼以電
    腦打字製作之內容為「通告：住所：大里市○○里○○街二六號房麗莉小姐，請
    出面還錢」，並在旁書寫「速聯絡憶汝0000000000太保」等字樣之字
    條，後附前開支票二紙影本等事實，此亦有告訴人提出之該字條及後附支票影本
    二紙在卷可參，該支票影本如非由被告提供，他人如何取得？再告訴人提出「太
    保（0000000000遠傳電訊）騷擾記事」一份（附於臺灣臺中地方法院
    檢察署九十一年度發查字第二一三七號卷內），其上記載自九十年八月三十日至
    同年十一月八日止，告訴人及其妻房麗莉之娘家因告訴人積欠憶汝視聽歌唱店消
    費款一事，遭人騷擾之紀錄，其中即包括本件二次砸車事件；又告訴人更曾於九
    十年九月二十三日，因其所有之前開車輛遭人噴漆，並貼有請房麗莉出面還錢紙
    條之事，至台中縣警察局霧峰分局仁化派出所報案，其於警訊中即指稱其妻房麗
    莉與憶汝視聽歌唱店有債務糾紛，並有該警訊筆錄一份存卷可佐。顯見本件砸車
    事件與告訴人積欠憶汝視聽歌唱店消費款一事有所關聯。
三、本件告訴人所有之前開自用小客車於九十年九月十五日某時，遭人張貼以電腦打
    字製作之內容為「通告：住所：大里市○○里○○街二六號房麗莉小姐，請出面
    還錢」，並在旁書寫「速聯絡憶汝0000000000太保」等字樣之字條，
    其後附之前開支票二紙影本，係由被告經由「憶汝視聽歌唱店」前名義負責人丁○○在三信商業銀行股份有限公司進化分行第四二九○之六號帳戶提示而未獲付
    款等情，亦經被告於本院審理中供承在卷，並有三信商業銀行股份有限公司九十
    三年三月十七日三信銀管字第○四八四號函復在卷。再依告訴人提出之其於九十
    年九月十五日某時，遭人張貼以電腦打字製作之內容為「通告：住所：大里市○○里○○街二六號房麗莉小姐，請出面還錢」，並在旁書寫「速聯絡憶汝000
    0000000太保」等字樣之字條，依字條內載「速聯絡憶汝0000000
    000太保」之行動電話號碼，經查係以訴外人廖順利名義所申請，而廖順利於
    偵查中到庭，陳稱是其身分資料遺失為人冒用申請，再經循該行動電話基本資料
    所留之0000000000之連絡電話查出，係由甲○○申請租用，而依上開
    0000000000之連絡電話，經查其市內電話裝機申請書所載之連絡電話
    000000000號，核係由己○○（原名為鐘燕欉八十七年三月二十三日更
    名為己○○）之人所申設，此有中華電信股份有限公司北台中營運處市內電話裝
    機申請書二紙、中華電信股份有限公司北台中營運處電話裝機異動資料表一紙、
    台中縣警察局及彰化縣警察局等函附之己○○口卡各一份等在卷可憑。而己○○
    雖經本院傳訊未到庭，告訴人丙○○依口卡照片，亦未能明確指認己○○即是其
    曾見面過之「太保」，然查己○○於改名前之八十七年因涉妨害自由案件，其犯
    罪事實即有：鐘燕欉基於恐嚇之犯意，書寫一張紙條，內載「劉小姐，見字後速
    連絡鐘先生，000000000，關於其父之事，我老板要在二十五日前上法
    院，希望劉小姐速與我連絡，告知如何處理，否則後果自行負責」等語。其遣詞
    用字與本件前開以電腦打字製作內容為「通告：住所：大里市○○里○○街二六
    號房麗莉小姐，請出面還錢」，並在旁書寫「速聯絡憶汝0000000000
    太保」等字樣之字條，幾完全雷同，且其字條上所書寫之速聯絡等字跡，依目視
    即可認出係出自同一人即己○○所書寫。亦有本院八十七年度易字第六九五號判
    決事實欄內所載之字條影本一件（此部分並經調卷查相符合）等可稽。足見本件
    九十年九月十五日某時，張貼在丙○○所有停放在台中縣大里市○○街二六號住
    處前之車牌號碼ＮＭ─九七七六號自用小客車上，以電腦打字製作內容為「通告
    ：住所：大里市○○里○○街二六號房麗莉小姐，請出面還錢」之字條，並在旁
    書寫「速聯絡憶汝0000000000太保」等字樣，暨所附前開支票其中Ｃ
    Ａ0000000及ＣＡ0000000號影本二紙，及於九十年十月三十日某
    時，砸破丙○○所有在上開住處前之車右側前後車門之車窗玻璃共二片及將該車
    前擋風玻璃砸裂（未破），復於九十年十一月八日某時，再砸破該車後擋風玻璃
    等事實應為己○○所為。被告應有與己○○共同以此方法向告訴人催討債務之事
    實無訛。
四、綜上所述，本件事證明確，被告應有參與本件藉張貼字條與砸車而恐嚇告訴人之
    情事，其空言否認，顯不足採。
五、查告訴人停放在住處門口之汽車遭人砸破玻璃，客觀上已足令人心生畏懼，自可
    認係恐嚇行為態樣之一。是核被告所為，係犯刑法第三百零五條之恐嚇罪。被告
    與己○○間就本件犯行有犯意聯絡與行為分擔，均為共同正犯。被告等前後二次
    恐嚇犯行，時間緊接，犯罪構成要件相同，顯係基於概括之犯意為之，為連續犯
    ，爰依刑法第五十六條之規定以一罪論，並加重其刑。爰審酌被告犯罪之動機、
    目的、手段，犯罪所生之危害、犯罪後之態度等一切情狀，量處如主文所示之刑
    ，並諭知易科罰金之折算標準。
據上論斷，應依刑事訴訟法第四百五十二條、第二百九十九條第一項前段，刑法第二
十八條、第五十六條、第三百零五條、第四十一條第一項前段，罰金罰鍰提高標準條
例第一條前段、第二條，判決如主文。
本案經檢察官戊○○到庭執行職務
中      華      民    國      九十三      年     五     月    十八    日
                                臺灣臺中地方法院刑事第二庭
                                    審判長法  官  張  智  雄
                                          法  官  許  惠  瑜
                                          法  官  柯  崑  輝
右正本證明與原本無異。
如不服本判決，應於送達後十日內向本院提出上訴狀（須附繕本），上訴於台灣高等
法院台中分院。
                                          書記官
中      華      民      國      九十三      年     五     月    十八    日
附錄論罪科刑法條
刑法第三百零五條：以加害生命、身體、自由、名譽、財產之事，恐嚇他人致生危害
於安全者，處二年以下有期徒刑、拘役或三百元以下罰金。附記事項
